# 拆分单项履约义务后，合同资产是否需要拆分？

提问人：Yuan-Sir 时间：2022-05-11 19:46:12
定制开发软件业务，通常约定验收后提供一定期限的运维服务，保证软件正常运行。假设 100 万的合同，约定5%质保金于验收后 2 年支付：
（ 1 ）若运维服务属于保证类质保，则验收时确认应收账款 95 万，合同资产 5 万；
（ 2 ）若运维服务为 3 年，长于一般质保或因提供服务的内容构成服务类质保，识别为单项履约义务。根据定制服务、运维服务的公允价值分摊各项服务收入，最后定制服务 90 万，运维服务 10万。
虽然拆分了单项履约义务，但有 5 万元的收回条件是取决于时间流逝以外的因素，需确认合同资产。问题是 5 万元的合同资产是 2 年后全部结转至应收账款，还是应该按比例分摊一部分到运维服务中，90%2年后结转至应收账款，剩余10%3年后结转至应收账款？

回答人：chenyiwei
如果分拆为两项履约义务，且定制服务分摊到的对价（ 90 万）小于该项服务结束时有权收取的对价（ 95 万），则表明两者差额 5 万元和最后的质保金 5 万元都是针对后续运维服务的对价，相应地在定制开发完成并通过验收时确认收入 90 万元和应收账款 90 万元（另有 5 万元应收账款和 5 万元质保金暂不确认）。如果实际收到 95 万元，则超出部分 5 万元确认为合同负债，在后续运维期内结转收入。

提问人：Yuan-Sir 时间：2022-07-23 10:13:05
“如果实际收到 95 万元，则超出部分 5 万元确认为合同负债，在后续运维期内结转收入。”
陈老师，再请教下。此时有 5 万元的合同资产，以及 5 万元的合同负债（先不考虑税），是否需要对抵，这是同一合同产生的

回答人：chenyiwei
列报时可以抵销。